# 关于 PPP 行业平均毛利水平，企业会计准则 14 号解释

提问人：女 飞 侠 时间：2021-10-31 10:33:07
请教陈版，今年年初新颁布了企业会计准则解释第 14 号，关于PPP的核算要区分建造服务收入和运营服务收入，关于建造期间的收入，成本加成方式结合行业平均毛利水平进行确定，请教行业平均毛利水平可以具体解释一下吗？从哪里可以找到这类数据呢？什么情况下可以行业平均水平定为 0 ？谢谢

回答人：chenyiwei
平均毛利率是本会计主体提供类似的建造服务的通常毛利水平（案例中的5%只是举例，不是普遍适用的标准）。实务中，基于简化处理的考虑，在无形资产模式下很多案例也有采用零毛利的。